# 请教陈老师对几个理论的理解,谢谢！

提问人：心海拂清风 时间：2014-06-13 20:12:50
1 投资性房地产为何被定义为经营活动计入其他业务收入？我觉得处置明显不能作为其他业务收入，与处置固定资产有和区别呢？谢谢 2 投资性房地产购置，处置产生的现金流量如何列示?
3 资产负债表日特指 12 月 31 日还是每个月末或者会计期末？还是都有可能?谢谢！ 4 现在是否还有永久性差异这一说？ 5 资产负债表观和利润表观有何区别?谢谢！具体有哪些应用？除了所得税之外？ 6 集团委托二级财务公司向集团内其他的子公司贷款，列报为长期/短期借款，还是其他/非流动负债?谢谢！
该贴已经同步到 心海拂清风的微博

回答人：chenyiwei
1 、处置投资性房地产在利润表上通过其他业务收入、成本科目，但其现金流量仍属于投资活动。 2 、投资性房地产购置、处置仍作为投资活动的现金流量。 3 、指会计期末的最后一日。如果是中期报告，则指本中期的最后一天。 4 、没有了。因为现在把差异从资产、负债的账面价值和计税基础的差异角度来描述，而不是入帐和扣除期间的差异角度来描述。 5 、就是在财务报告中以那一张表为中心，当不同的会计要素的确认和计量发生冲突时优先保证哪一方符合基本准则的定义。例如政府补助准则强调实现作为补助对象的支出与补助资金在利润表上的配比，由此导致递延收益不符合负债定义，所以说政府补助准则是以利润表观为主的准则。 6 、可以列报为长期和短期借款。